臺灣高雄地方法院刑事判決　　　　　　　94年度訴字第3588號
公　訴　人　臺灣高雄地方法院檢察署檢察官
被　　　告　甲○○
上列被告因違反毒品危害防制條例案件，經檢察官提起公訴（94
年度毒偵字第7328號），本院於準備程序進行中，因被告就被訴
事實為有罪之陳述，經告知簡式審判程序意旨，並聽取公訴人及
被告之意見後，本院合議庭裁定由受命法官獨任依簡式審判程序
審理，判決如下：
    主  文
甲○○施用第一級毒品，處有期徒刑陸月，如易科罰金，以參佰
元折算壹日，扣案第一級毒品海洛因壹包（淨重零點壹玖公克、
空包裝重零點陸公克）沒收銷燬；又施用第二級毒品，處有期徒
刑肆月，如易科罰金，以參佰元折算壹日。應執行有期徒刑玖月
，如易科罰金，以參佰元折算壹日，扣案之第一級毒品海洛因壹
包（淨重零點壹玖公克、空包裝重零點陸公克）沒收銷燬。
    事  實
一、甲○○前於民國94年間，因施用毒品案件，經本院以94年度
    毒聲字第480 號裁定送觀察、勒戒後，認無繼續施用毒品之
    傾向，於94年3 月8 日執行完畢出所，經臺灣高雄地方法院
    檢察署檢察官於94年3 月27日以94年度毒偵字第1670號不起
    訴處分確定。詎仍不知戒除毒癮，明知海洛因及甲基安非他
    命係毒品危害防制條例第2 條第2 項第1 款、第2 款所明定
    之第一、二級毒品，不得持有及施用，仍於前述觀察、勒戒
    執行完畢釋放後5 年內，復基於施用第一級毒品海洛因及第
    二級毒品甲基安非他命之犯意，於94年8 月26日2 時5 分許
    為警採尿時回溯24小時內，在高雄市○○區○○路65號11樓
    之2 住處，以將第一級毒品海洛因摻水置入針筒內施打身體
    ，及將第二級毒品甲基安非他命置於玻璃球內燒烤吸取煙霧
    之方式，各施用第一級毒品海洛因及第二級毒品甲基安非他
    命1 次。嗣於94年8 月25日23時30分許，因行跡可疑，為警
    在高雄市苓雅區○○○路5 號前查獲，並扣得甲○○所有之
    海洛因1 包（淨重0.19公克、空包裝重0.6 公克），且經其
    同意採集尿液送驗後呈嗎啡及甲基安非他命陽性反應，而查
    知上情。
二、案經高雄市政府警察局移送臺灣高雄地方法院檢察署檢察官
    偵查起訴。
    理  由
一、按本件被告甲○○所犯係死刑、無期徒刑、最輕本刑為3年
    以上有期徒刑以外之罪，其於準備程序就前揭被訴事實為有
    罪之陳述，經受命法官告知簡式審判程序之旨，並聽取其與
    公訴人之意見後，本院認無不得或不宜改依簡式審判程序進
    行之處，爰依刑事訴訟法第273 條之1 第1 項、第284 條之
    1 ，裁定本件由受命法官獨任進行簡式審判程序，合先敘明
    。
二、訊據被告對於上揭犯罪事實坦承不諱。且查：
  (一)被告為警查獲後，於94年8 月26日2 時5 分許所採集之尿液
    ，經送驗結果，呈嗎啡及甲基安非他命陽性反應，此有高雄
    市立凱旋醫院94年9 月6 日轉碼編號A00000000 號濫用藥物
    尿液檢驗報告及嫌疑人尿液採證代碼表各1 紙附卷可稽。扣
    案之疑似海洛因白粉1 包，經送請法務部調查局鑑定結果，
    認確含第一級毒品海洛因成份（淨重0.19公克、空包裝重0.
    6 公克），此有法務部調查局調科壹字第220021440號鑑定
    通知書1 份在卷可憑，復有搜索扣押筆錄、扣押物品目錄表
    各1 份、照片2 張附卷足佐。足見被告前揭出於任意性之自
    白與事實相符，應堪採為被告有罪之證據。則被告施用第一
    級毒品海洛因及施用第二級毒品甲基安非他命各1 次之犯行
    ，堪以認定。
  (二)被告前於94年間，因施用毒品案件，經本院以94年度毒聲字
    第480 號裁定送觀察、勒戒後，認無繼續施用毒品之傾向，
    於94年3 月8 日執行完畢出所，經臺灣高雄地方法院檢察署
    檢察官於94年3 月27日以94年度毒偵字第1670號不起訴處分
    確定，此有臺灣高等法院被告前案紀錄表1 紙在卷足參，其
    於前案觀察、勒戒執行完畢後，5 年內再犯本件施用毒品罪
    之事實，事證明確，應予依法論科。
三、按海洛因及甲基安非他命係毒品危害防制條例第2條第2項第
    1款、第2款所明定之第一級、第二級毒品，不得持有及施用
    ，核被告所為施用第一級毒品海洛因及第二級毒品甲基安非
    他命之行為，係犯毒品危害防制條例第10條第1 項、第2項
    之施用第一級毒品及施用第二級毒品罪。其施用第一級毒品
    海洛因及第二級毒品甲基安非他命前後，持有海洛因及甲基
    安非他命之低度行為，應為施用之高度行為所吸收，不另論
    罪。被告所犯上述二罪，犯意各別，行為互殊，應予分論併
    罰。爰審酌被告經觀察勒戒後，均未能戒絕其毒癮，足證前
    開保安處遇措施已難收矯治其惡性，惟念其於犯罪後坦承犯
    行及所犯為自戕行為等一切情狀，分別量處如主文所示之刑
    ，並諭知易科罰金之折算標準，及定其應執行刑，以資懲儆
    。另扣案之第一級毒品海洛因1 包（淨重0.19公克、空包裝
    重0.6 公克）係屬第一級毒品，應依毒品危害防制條例第18
    條第1 項前段規定宣告沒收銷燬，至鑑驗耗損之毒品因已滅
    失，自無庸宣告沒收銷燬之。
據上論斷，應依刑事訴訟法第273 之1 第1 項、第284 條之1 、
第299 條第1 項前段，毒品危害防制條例第10條第1 項、第2 項
、第18條第1 項前段、第23條第2 項，刑法第11條前段、第41條
第1 項前段、第2 項、第51條第5 款，罰金罰鍰提高標準條例第
2 條，判決如主文。
本案經檢察官乙○○到庭執行職務。
中　　華　　民　　國　　94　　年　　11　　月　　28　　日
                  鳳山刑事第1 庭      法　官  林芳華
以上正本證明與原本無異。
如不服本判決，應於判決送達後10日內，向本院提出上訴狀。
中　　華　　民　　國　　94　　年　　11　　月　　28　　日
                                      書記官  賴佳慧
附錄本案論罪科刑法條全文
毒品危害防制條例第10條
施用第一級毒品者，處6月以上5年以下有期徒刑。
施用第二級毒品者，處3年以下有期徒刑。
